臺灣桃園地方法院小額民事判決
111年度桃簡字第440號
原      告  陳婉育  
訴訟代理人  陳垚熏  
被      告  張淑華  
訴訟代理人  王威廉  
上列當事人間請求損害賠償事件，本院於民國111年8月25日言詞
辯論終結，判決如下：
   主    文
一、原告之訴及假執行之聲請均駁回。
二、訴訟費用新臺幣1,000元由原告負擔。
    事實及理由
壹、程序方面：
一、按簡易訴訟之訴狀送達後，原告不得將原訴變更或追加他訴
    ，但擴張或減縮應受判決事項之聲明者，不在此限，民事訴
    訟法第436 條第2 項適用第255 條第1 項但書第3 款定有明
    文。經查，原告起訴請求：「㈠被告應給付原告新臺幣（下
    同）179,878元，及自起訴狀繕本送達翌日起至清償日止，
    按週年利率5 ％計算之利息。㈡請依職權宣告假執行」（見本
    院卷第4頁），嗣於民國111年8月17日具狀變更訴之聲明為
    ：「㈠被告應給付原告21,962元。㈡願供擔保，請准宣告假執
    行」（見本院卷第93頁），核為減縮應受判決事項之聲明，
    應予准許。
二、又原告請求金額變更為21,962元，實質上已屬適用小額訴訟
    程序之案件，僅不及變更案號而已，是關於上訴費用計算、
    上訴之規定，均仍應適用小額訴訟程序，附此敘明。　　
貳、實體方面：
一、原告主張：原告前向被告承租門牌號碼桃園市○○區○○路000
    號11樓之房屋（下稱系爭11樓房屋），並簽訂租賃契約書（
    下稱系爭租約），約定租賃期間自108年11月10日起至109年
    11月9日止，每月租金為10,000元，而應於每月10日之前給
    付租金，押租金則為18,000元。然被告於上開租賃期限屆至
    前之109年2月間，無故終止租賃關係並要求原告搬遷，原告
    措手不及因而四處奔走、處理搬家事宜，為此受有搬家費用
    6,400元、添購物品費用11,962元及網路移機費用3,600元之
    損害，上開金額合計為21,962元，爰依系爭租約第8條之規
    定，提起本件訴訟，並聲明：㈠被告應給付原告21,962元。㈡
    願供擔保，請准宣告假執行。
二、被告則以：原告在系爭11樓房屋內圈養多隻犬隻，且因原告
    係在後陽台洗滌犬隻及清理排泄物，致排水管堵塞而造成10
    樓房屋（下稱系爭10樓房屋）漏水，更產生噪音及環境污染
    ，社區住戶不堪忍受而多次向管理中心及被告反應，被告屢
    次與原告溝通後亦無法解決。又系爭11樓房屋於原告之租賃
    期間內另有多樣物品損壞及環境髒亂之情，被告遂於109年2
    月24日與原告達成終止租賃關係之合意，被告復請求原告於
    109年5月9日前搬離系爭11樓房屋。後原告於109年3月15日
    與訴外人施柏宇簽訂租約，並通知被告其將於109年4月10日
    點交搬離系爭11樓房屋，兩造因而議定水、電及瓦斯等費用
    之結算日期為109年4月10日，是兩造已合意終止系爭11樓房
    屋之租賃關係。另縱使兩造並未合意終止租賃關係，然原告
    並未依約妥適維護系爭11樓房屋，造成系爭11樓房屋及社區
    環境髒亂及噪音，被告於109年2月24日，亦已依法終止租賃
    關係，則原告自不得向被告請求損害賠償。況原告提出之損
    害賠償項目與金額均難認係因終止租賃關係所生，是原告請
    求之金額於法亦無據等語，資為抗辯。並聲明：㈠原告之訴
    及假執行之聲請均駁回。㈡願供擔保，請准宣告免予假執行
    。
三、本院得心證之理由：
　㈠原告前向被告承租系爭11樓房屋，並簽訂系爭租約，約定租
    賃期間自108年11月10日起至109年11月9日止，每月租金為1
    0,000元，而應於每月10日之前給付租金，押租金則為18,00
    0元。後租賃關係於上開租賃期間屆至前終止，原告因而另
    行向訴外人施柏宇租賃房屋乙情，有系爭租約及簽約憑證截
    圖、行動電話簡訊截圖等（見本院卷第8至12頁、第33至35
    頁）在卷可稽，並為兩造所未爭執；又原告於系爭房屋內圈
    養犬隻之情，亦有臉書網頁截圖（見本院卷第69至70頁）附
    卷可參，並為原告所自認（見本院卷第96頁），是此部分之
    事實，均應先堪以認定。
　㈡按當事人主張有利於己之事實者，就其事實有舉證之責任。
    但法律別有規定，或依其情形顯失公平者，不在此限，民事
    訴訟法第277 條定有明文。又民事訴訟如係由原告主張權利
    者，應先由原告負舉證之責，若原告先不能舉證，以證實自
    己主張之事實為真實，則被告就其抗辯事實即令不能舉證，
    或其所舉證據尚有疵累，亦應駁回原告之請求。再承租人應
    以善良管理人之注意，保管租賃物；承租人應依約定方法，
    為租賃物之使用、收益；無約定方法者，應以依租賃物之性
    質而定之方法為之；承租人違反前項之規定為租賃物之使用
    、收益，經出租人阻止而仍繼續為之者，出租人得終止契約
    ，民法第432條第1項前段、第438條分別定有明文。而甲、
    乙雙方如有違約時，他方各得終止本租賃契約，如有損害，
    並得請求賠償；本約如有未盡事宜，雙方應本誠實信用原則
    ，依民法等相關法令辦理，系爭租約第8條第3款、第11條亦
    分別定有明文。
　㈢原告固主張被告無故提前終止契約，致其受有上開21,962元
    之損害等語，並提出收據、購買物品明細、發票、送貨單、
    銷售明細、繳款收據等（見本院卷第15至20頁）為憑，然為
    被告以上詞所否認。經查，原告雖供稱其都係在浴室內洗滌
    犬隻等語（見本院卷第96頁），然系爭11樓房屋之後陽台排
    水管因阻塞而漏水至系爭10樓房屋等情，業據被告提出太元
    水電工程行估價單（見本院卷第78頁）為憑，復參以系爭10
    樓房屋屋主多次反應陽台有犬隻排泄物之水漬及味道，並向
    社區管理中心及原告要求改善等情，亦有通訊軟體對話紀錄
    照片（見本院卷第86至91頁）附卷可證，足見被告抗辯原告
    未妥善清理系爭11樓房屋，致後陽台排水管阻塞而損及系爭
    10樓房屋，並造成環境髒亂乙情，並非子虛。再觀諸被告提
    出系爭11樓房屋之現場照片，現場牆壁出現多處破損、掉漆
    及大面積污漬等情（見本院卷第36至41頁），並參酌被告於
    原告109年4月10日交還系爭11樓房屋後，自行花費數萬元將
    室內全部重新油漆及更換房門、流理台、浴缸等傢俱等節，
    亦有上開估價單（見本院卷第78至81頁）在卷為憑，堪認原
    告承租系爭11樓房屋之期間，並未妥適保管、維護室內環境
    ，除造成後陽台漏水而損及他鄰外，室內環境及傢俱亦多有
    損壞之情，則被告抗辯原告違反善良管理人之注意義務，而
    依民法第第432條第1項前段、第438條及系爭租約第8條第3
    款之規定，向原告終止租賃關係，核屬有據。
　㈣另參以被告於109年2月24日即以系爭11樓房屋有漏水而需修
    繕為由通知原告終止租賃關係，並請求原告於109年5月9日
    前搬離系爭11樓房屋，後原告於109年3月15日與訴外人施柏
    宇簽訂租約，並向原告應允水、電及瓦斯費用會結算至109
    年4月10日，而於109年4月10日搬離系爭1樓房屋，被告則於
    109年4月16日將原告繳交之押租金18,000元歸還原告等情，
    有匯款單及簽約憑證截圖、行動電話簡訊截圖（見本院卷第
    12、33、71頁）在卷可佐，復為原告所不爭執（見本院卷第
    95頁背面），是被告除係依上開規定向原告終止租賃關係外
    ，亦留有相當2個多月之搬遷時間供原告使用，亦難認被告
    有何故意、過失造成原告損害之情。況原告迄至言詞辯論終
    結時，均未提出其他事證以實其說，自難逕以原告上開指述
    遽為不利被告之認定。
四、從而，原告依系爭租約第8條之規定，請求被告給付21,962
    元，為無理由，應予駁回。
五、訴訟費用負擔之依據：民事訴訟法第78條，並依同法第436
    條之19第1 項規定，確定訴訟費用額為原告繳納之裁判費1,
    000元，並諭知如主文第2項所示。至原告減縮部分之訴訟費
    用880元，因係原告減縮訴之聲明而生，自應由其自行負擔
    。　　　　
中　　華　　民　　國　　111 　年　　9 　　月　　16　　日
                  桃園簡易庭  法  官  顏嘉漢
以上為正本係照原本作成。
如不服本判決，應於送達後20日內，向本院提出上訴狀並表明上
訴理由，如於本判決宣示後送達前提起上訴者，應於判決送達後
20日內補提上訴理由書（須附繕本）。
如委任律師提起上訴者，應一併繳納上訴審裁判費。   
中　　華　　民　　國　　111 　年　　9 　　月　　16　　日
                              書記官  楊上毅
附錄：
一、民事訴訟法第436條之24第2項：
    對於小額程序之第一審裁判上訴或抗告，非以其違背法令為
    理由，不得為之。
二、民事訴訟法第436條之25：
    上訴狀內應記載上訴理由，表明下列各款事項：
    (一)原判決所違背之法令及其具體內容。
    (二)依訴訟資料可認為原判決有違背法令之具體事實。
三、民事訴訟法第471條第1項：（依同法第436條之32第2項規定
    於小額事件之上訴程序準用之）
    上訴狀內未表明上訴理由者，上訴人應於提起上訴後20日內
    ，提出理由書於原第二審法院；未提出者，毌庸命其補正，
    由原第二審法院以裁定駁回之。